臺灣高等法院刑事判決　　　　　　　　　　　　　 九十三年度上易字第六十二號
　　上　訴　人　臺灣宜蘭地方法院檢察署檢察官
　　上　訴　人
　　即　被　告　丙○○
　　選任辯護人　陳世源律師
右上訴人因被告傷害案件，不服臺灣宜蘭地方法院九十二年度易字第三０三號，中華
民國九十二年十一月二十六日第一審判決（起訴案號：臺灣宜蘭地方法院檢察署九十
一年度偵字第三０六四號、第三一七三號），提起上訴，本院判決如左：
    主  文
上訴駁回。
    事  實
一、丙○○於民國九十一年十一月十二日下午一時三十分許，因房屋占有之糾紛，與
    黃雲雀共同至宜蘭縣蘇澳鎮○○街十六之一號五樓理論，丙○○因認甲○○係無
    權佔有上開房屋，與甲○○發生爭執，竟基於傷害之犯意，出手毆打甲○○之臉
    部一拳，使甲○○受有右側臉部擦傷之傷害。
二、案經被害人甲○○訴由宜蘭縣警察局蘇澳分局報請臺灣宜蘭地方法院檢察署檢察
    官偵查起訴。
    理  由
一、訊據上訴人即被告丙○○，矢口否認有傷害之犯行，辯稱：我確實沒有打他，那
    天我跟黃雲雀二個人去和平理論云云。惟查：右揭事實，業據告訴人甲○○指述
    甚詳，並經證人乙○○警員於原審及本院審理時證稱：「被告說有人侵占他的房
    子，後來就看到甲○○走出來，之後被告就說是他住在樓上‧‧‧甲○○在房子
    內有跟我說被告有打他，當時甲○○的右臉頰有一點紅紅的。」等語明確（原審
    九十二年十一月十二日審理筆錄參照），「告訴人告訴我他被打，當時他的臉頰
    有點紅紅的。」（本院九十三年三月二十三日審理筆錄參照），另證人丁○○警
    員於本院審理時亦證稱：「（問：當天有否看到告訴人臉頰紅紅的？）好像有紅
    紅的但沒有破皮。」（本院九十三年三月二十三日審理筆錄參照），顯見告訴人
    當時臉頰上確係有傷痕無誤。又告訴人於九十一年十一月十二日下午案發後，立
    即至建生醫院驗傷，確受有右側臉部擦傷之傷害，此有建生醫院診斷證明書及警
    員所拍攝之告訴人受傷照片六張在卷可稽，該驗傷證明書記載之受傷情形與告訴
    人所指遭受毆之情節吻合，應非虛偽。被告雖辯稱：驗傷單是事後去驗的，告訴
    人說只揮了一拳，為何頭部也有傷云云，惟告訴人前後均指述遭被告揮打右臉頰
    一拳，而均未指述頭部有遭毆擊等情明確，至驗傷診斷書上雖載告訴人有頭部挫
    傷之情形，然此乃因告訴人於就醫時主訴其頭部亦有疼痛感所致，尚不能因診斷
    書之記載更為完備即認告訴人之指述有何不實，因告訴人於歷次偵審中自由連續
    之陳述，對於本案案發情節之描述，均甚具體、詳盡，且前後一致，足認其指述
    之情節應非虛妄而與事實相符。雖證人黃雲雀於原審證稱：當時氣氛還算平和，
    沒有吵起來，被告沒有打甲○○等語，惟被告既自承係因房屋遭人侵占等情始行
    前往，且於本件傷害發生後之當日下午二時許即報警到達現場，可見雙方當日對
    於房屋之歸屬當有所爭執，故證人黃雲雀證述當日氣氛平和等語，應係事後警察
    到場後之情況，且證人黃雲雀為本件房屋登記之名義人，復與被告有姻親關係，
    其證言難免偏頗，尚不足採信。綜上所述，本件事證明確，被告傷害犯行堪以認
    定。
二、核被告所為，係犯刑法第二百七十七條第一項之傷害罪。原審以被告罪證明確，
    適用刑法第二百七十七條第一項、第四十二條第二項、罰金罰鍰提高標準條例第
    一條前段、第二條，審酌被告因細故發生爭執，即出手毆人成傷，侵害他人身體
    法益，惟告訴人之傷害尚屬輕微，及被告犯罪之手段、犯後態度等一切情狀，量
    處罰金五千元，並諭知易服勞役之折算標準。其認事用法均無不合，量刑亦屬適
    當。檢察官上訴意旨，主張原審判決過輕，被告上訴意旨，否認犯罪，指摘原判
    決不當，俱無理由，均應予駁回。
據上論斷，應依刑事訴訟法第三百六十八條，判決如主文。
本案經檢察官柯麗鈴到庭執行職務。
中　　　華　　　民　　　國　　九十三　　年　　　四　　　月　　　六　　　日
                              臺灣高等法院刑事第五庭
                                  審判長法  官  曾　德　水
                                        法  官  魏　新　國
                                        法  官  楊　炳　禎
右正本證明與原本無異。
不得上訴。
                                        書記官  廖　素　花
中　　　華　　　民　　　國　　九十三　　年　　　四　　　月　　　八　　　日
附錄：本判決論罪科刑法條全文
刑法第二百七十七條第一項
 (普通傷害罪)
傷害人之身體或健康者，處三年以下有期徒刑、拘役或一千元以下罰金。
